臺灣高雄地方法院交通事件裁定　　　 100年度交聲字第1885號
原處分機關　交通部公路總局高雄區監理所
異　議　人　楊瓖
上列異議人即受處分人因違反道路交通管理處罰條例案件，對於
交通部公路總局高雄區監理所民國100 年8月4日所為之處分（原
處分：高監營裁字第裁80-BO0000000號），聲明異議，本院裁定
如下：
    主  文
異議駁回。
    理  由
一、原處分意旨略以：異議人即受處分人楊瓖（下稱異議人）於
    100年4月10日上午9時10分許，騎乘車牌號碼YMS-398號重型
    機車，沿高雄市○○區○○路由北向南行駛，行經中山路與
    長壽路之有燈光號誌管制之交岔路口（原處分誤載為中山路
    與民權路口，應予更正）闖紅燈，為警舉發，並經原處分機
    關以道路交通管理處罰條例第53條第1 項、第63條第1 項第
    3 款，裁處罰鍰新臺幣（下同）1,800  元，併計違規點數3
    點。
二、異議意旨略以：異議人於上開舉發時間，固騎車行經高雄市
    湖內區○○○○○路口，但異議人係於燈號綠燈時直行，不
    料卻被員警攔停指稱異議人闖紅燈予以舉發，原裁定顯然有
    誤，為此聲明異議等語。
三、按汽車駕駛人，行經有燈光號誌管制之交岔路口闖紅燈者，
    處新臺幣1,800元以上5,400元以下罰鍰。汽車駕駛人有下列
    各款所列條款之一者，除依原條款處罰鍰外，並予記點：三
    、有第43條、第53條或第54條情形之一者，各記違規點數3
    點，道路交通管理處罰條例第53條第1項、第63條第1項第3
    款分別定有明文。
四、經查：異議人楊瓖於100 年4月10日上午9時10分許，騎乘車
    牌號碼YMS-398 號重型機車，沿高雄市○○區○○路由北向
    南行駛，行經有燈光號誌管制之高雄市湖內區○○○○○路
    口（中山路一段290 號）闖紅燈一情，業經證人即舉發警員
    林晉永證稱：「本件發生於民國100 年4月10日9時10分，我
    當時正在中山路一段與長壽路路口執行巡邏勤務，該地是分
    局（中山路一段290 號）所在地的交叉路口。我騎機車沿著
    長壽路行駛，在上開交岔路口停等紅燈，等長壽路轉為綠燈
    後，我才起步左轉中山路南向車道，行到上開交叉路口正在
    進行左轉動作時，看到異議人騎機車沿中山路由北向南直行
    通過該路口，我就立刻攔下異議人並舉發闖紅燈。」等語明
    確（見本院100 年11月11日訊問筆錄），並佐以舉發當時之
    視線、路況及警員與異議人之相對位置、行徑方向、並員警
    於長壽路綠燈後起步在交岔路口為左轉動作中始見異議人直
    行中山路通過交岔路口，等情形，堪以認定證人林晉永警員
    並無誤看或誤認之虞，異議人空言否認有闖紅燈，辯稱是員
    警誤看云云，難加採信，再異議人於本院100 年10月21日訊
    問時先係辯稱；我在路口有等紅燈，是紅燈轉綠燈後才起步
    行駛云云；於100 年11月11日經舉發員警林晉永證述上開舉
    發情形後，忽又改辯稱；我是在中山路是綠燈剛轉黃燈，就
    騎過中山路與長壽路口，當時有很多車輛也這樣云云，辯詞
    前後反覆不一，況證人林晉永亦明白證稱：「中山路當時有
    很多車子都在停等紅燈，並無其他車輛行走」等語明確（見
    本院100 年11月11日訊問筆錄），綜上事證，堪認異議人前
    開辯解，與事實不符，難以採信。異議人闖紅燈之違規事實
    ，堪屬真實，
五、綜上，異議人確有闖紅燈違規事實，原處分機關依道路交通
    管理處罰條例第53條第1項，裁處異議人罰鍰1,800元，並依
    同條例第63條第1項第3款規定，記違規點數3 點，揆諸上開
    規定及說明，於法並無不合，亦未逾法定裁量權範圍。異議
    人指摘原處分違誤，求為撤銷，為無理由，應予駁回。
六、據上論斷，應依道路交通事件處理辦法第18條，裁定如主文
    。
中    華    民    國   100    年    12    月    2     日
                         交通法庭    法  官  陳億芳
以上正本證明與原本無異。
如不服本裁定應於送達後5日內向本院提出抗告狀。
中    華    民    國   100    年    12    月    5     日
                                     書記官  鄭於珮